臺灣高等法院刑事裁定
111年度聲字第2683號
聲  請  人
即  被  告  陳雁中




選任辯護人  林恒毅律師(法扶律師)                    
上列聲請人即被告因違反毒品危害防制條例案件（本院111年度
上訴字第1711號），聲請發還扣押物，本院裁定如下：
    主  文
聲請駁回。
    理  由
一、聲請意旨略以：聲請人即被告陳雁中遭扣押之手機門號0910
    SIM卡（按係指門號0000000000號SIM卡）內，有2段祖母告
    別式及上虎頭山健走的影音檔，是唯一可以留作紀念之物，
    為此請求發還上開門號SIM卡，或複製SIM卡內該2段影音檔
    案等語。
二、按可為證據或得沒收之物，得扣押之，刑事訴訟法第133條
    第1項定有明文。又扣押物若無留存之必要者，不待案件終
    結，應以法院之裁定或檢察官命令發還之；其係贓物而無第
    三人主張權利者，應發還被害人；扣押物未經諭知沒收者，
    應即發還。但上訴期間內或上訴中遇有必要情形，得繼續扣
    押之，同法第142條第1項、第317條亦分別定有明文。所謂
    扣押物無留存之必要者，乃指非得沒收或追徵之物，且又無
    留作證據之必要者，始得依上開規定發還。至有無繼續扣押
    必要，應由事實審法院依案件發展、事實調查，予以審酌（
    最高法院109年度台抗字第2021號裁定意旨參照）。
三、經查，聲請人因違反毒品危害防制條例案件，經警於民國10
    9年7月17日持搜索票前往其宜蘭縣○○鎮○○巷00號1樓之住處
    執行搜索，當場扣得三星廠牌行動電話1支（含門號0000000
    000號SIM卡1張）等物，有臺灣宜蘭地方法院109年度聲搜字
    第329號搜索票、臺北市政府警察局松山分局搜索扣押筆錄
    、扣押物品目錄表在卷可稽（臺灣宜蘭地方檢察署109年度
    偵字第4449號卷第12至16頁）。又聲請人業經原審認定犯販
    賣第二級毒品罪，判處有期徒刑7年2月，並說明扣案之三星
    廠牌行動電話1支（含門號0000000000號SIM卡1張），乃聲
    請人與購毒者劉彥宏聯繫毒品交易所用之物，應依毒品危害
    防制條例第19條第1項之規定諭知沒收等情綦詳，復經本院
    於111年8月24日駁回聲請人之上訴，尚未判決確定，足認前
    述SIM卡確與聲請人之犯罪事實有關，為確保日後沒收之執
    行，自有繼續扣押留存之必要，無從發還；至聲請人請求複
    製SIM卡內與其祖母有關的2段影音檔，則於法無據，亦難以
    准許。從而，本件聲請為無理由，應予駁回。
四、據上論斷，依刑事訴訟法第220條，裁定如主文。 　　
中　　華　　民　　國　　111 　年　　8 　　月　　24　　日
                  刑事第二十一庭審判長法　官  林怡秀
                                      法　官  胡宜如
                                      法　官  劉元斐
以上正本證明與原本無異。
如不服本裁定，應於收受送達後五日內向本院提出抗告狀。
                                      書記官  陳靜雅
中　　華　　民　　國　　111 　年　　8 　　月　　24　　日